臺灣高雄地方法院民事判決　九十二年度訴字第二六二五號
　　原　　　告　成宣有限公司
　　法定代理人　甲○○
　　訴訟代理人　趙培宏律師
　　被　　　告　全警聯科技有限公司
　　法定代理人　乙○○
　　被　　　告　全保全股份有限公司
　　法定代理人　丙○○
　　訴訟代理人
　　複代 理 人　洪幼珍律師
右當事人間損害賠償事件，經本院於民國九十三年六月二十四日言詞辯論終結，判決
如下：
    主      文
被告全警聯科技有限公司應給付原告新臺幣壹佰貳拾伍萬陸仟捌佰壹拾貳元及自民
國九十二年十月九日起至清償日止按週年利率百分之五計算之利息。
原告其餘之訴駁回。
訴訟費用由被告全警聯科技有限公司負擔百分之九十九，餘由原告負擔。
本判決關於原告勝訴部分於原告以新臺幣肆拾貳萬元供擔保後得假執行，但被告全
警聯科技有限公司如以新臺幣壹佰貳拾伍萬陸仟捌佰壹拾貳元供擔保後得免為假執行
。
原告其餘假執行之聲請駁回。
    事實及理由
一、原告主張：伊於民國九十年一月二日與被告全警聯科技股份有限公司（下稱
    全警聯公司）簽訂監控服務同意書，約定由被告全警聯公司於簽訂同意書後三
    十六個月之期間內，就伊開設於高雄市○○區○○路四三四號之「玩時館鐘錶行
    」提供二十四小時監控之防盜、防搶、防火、緊急求助等預警及其他服務聯訊之
    服務，並於上開契約期間為伊投保產物保險，而被告全保全股份有限公司（下
    稱全保全公司）亦於其後加入系爭契約而與被告全警聯公司共同提供監控服
    務。詎被告全警聯公司僅於訂約後至九十一年一月二日止為伊投保一千五百萬
    元之火險及竊盜險一年即未再續保，嗣上開「玩時館鐘錶行」於九十二年六月二
    十五日凌晨四時二十七分許遭不明竊賊侵入，詎被告全警聯公司所裝設於該處
    之警報系統竟故障未響，且於接收該處監控異常信號後，其服務人員復遲至同日
    四時四十分許始抵達現場而延誤時機，致該竊賊於竊得價值計新臺幣（下同）一
    百二十五萬九千三百一十二元之一百零一支各式手錶後即逃逸無蹤，且因被告
    全警聯公司未依約續保產物險，致伊所受上開損害無法自保險理賠獲得補償，為
    此乃依民法第五百四十四條、二百二十七條之法律關係，先位聲明請求判令被告
    應連帶給付一百二十五萬九千三百一十二元及自追加狀繕本送達之翌日即九十二
    年十月九日起至清償日止按週年利率百分之五計算之利息，如認被告間並未成立
    連帶債務，則備位聲明請求被告全警聯公司或全保全公司應給付一百二十五
    萬九千三百一十二元及均自追加狀繕本送達之翌日即九十二年十月九日起至清償
    日止按週年利率百分之五計算之利息，並願供擔保請准為假執行之宣告。
二、被告則以：系爭監控服務同意書係原告與被告全警聯公司所簽訂，與被告全
    保全公司無涉，而原告雖持有被告全保全公司所開立之統一發票乙張，惟此係
    因被告合署辦公而會計人員作業錯誤所致，被告全保全公司從未加入成為系爭
    契約之當事人，又本件事發時被告全警聯公司於「玩時館鐘錶行」所裝設之警
    報器並未故障，且被告全警聯公司所屬人員於當日四時二十七分許監控到「玩
    時館鐘錶行」信號異常後，除立刻以電話聯絡原告法定代理人外，被告全警聯
    公司所屬管制人員魏永坤並隨即抵達現場協助處理，是被告全警聯公司對本件
    竊案之發生並無任何過失，況原告所提之失竊資料前後不符，其是否確有遭竊情
    事已非無疑，另被告全警聯公司雖曾為原告投保第一年火險及竊盜險，惟此僅
    屬附贈之性質，被告全警聯公司並無續保之義務，是原告本件損害賠償之請求
    於法未合，爰聲明求為判決駁回原告之訴及假執行之聲請，如受不利之判決，並
    願供擔保請准免為假執行之宣告。
三、本件原告主張其於上開時日與被告全警聯公司簽訂監控服務同意書，約定由被
    告全警聯公司於三十六個月之期間內，就其開設於上開地點之「玩時館鐘錶行
    」提供二十四小時監控之防盜、防搶、防火、緊急求助等預警及其他服務聯訊之
    服務，而原告所開設之上開鐘錶行於上開時日乃遭侵入竊盜等情，業據原告提出
    與所述相符之監控服務同意書乙件在卷可稽，被告於此亦不爭執而堪信原告此部
    分主張為真實，惟被告則另以前揭情詞置辯。經查：
  (一)被告全保全公司是否加入系爭契約而與被告全警聯公司共同負擔本件契約
      義務？
      原告固主張系爭契約係由被告全保全公司與被告全警聯公司共同對其提供
      監控服務，故被告全保全公司亦為本件契約當事人云云，並提出統一發票、
      支票、報告書及簽收便條影本等件為證，惟本件事發時，係由被告全警聯公
      司以其所申請之 (00)0000000號室內電話與原告聯絡，並由其所屬管制人員即
      訴外人魏永坤趕赴現場協助處理等情，此有中華電信南區電信分公司國內外長
      途通話明細清單、勞工保險卡等件附卷足憑，而證人魏永坤於當日所填具之報
      告書抬頭雖係「全保全」字樣，惟此報告書確係被告全警聯公司所屬人員
      於巡邏時所使用之制式文書而與被告全保全公司無關，且其於當日簽收原告
      所交付之失竊證明及相關帳冊時，該簽收單上亦尚無「全保全股份有限公司
      」等文字乙節，業經證人魏永坤到庭具結陳述在卷，又本件原告自九十年一月
      二日起至九十二年四月一日止所支付之服務費均係由被告全警聯公司開立發
      票，而被告全警聯公司司所申請之上開 (00)0000000號室內電話之裝機地點
      乃係位於高雄市○○○路五九七號十一樓之五而與被告全保全公司之設立登
      記地址相同乙節，亦有統一發票、中華電信股份有限公司臺灣南區電信分公司
      九十二年十月二十九日南行一字第九二Ｃ八二００五九六號函、公司登記資料
      等件在卷足憑，是上開監控服務同意書既僅由被告全警聯公司與原告洽訂，
      被告全保全公司嗣後並未另行加入簽訂而為該約之當事人，而該監控服務於
      契約期間亦均係由被告全警聯公司人員處理，且契約期間除九十二年四月份
      外亦均由被告全警聯公司開立發票予原告收執，縱該監控服務之提供有由被
      告全警聯公司之關係企業即被告全保全公司部分為之，此亦無礙系爭服務
      契約當事人之同一性，原告自不得執或為同一公司會計人員誤載之統一發票名
      稱即得謂以被告全公司業已嗣後加入而為該契約之當事人之表，系爭契約自
      僅係由被告全警聯公司為其當事人而對原告提供相關監控服務無疑，原告主
      張被告全保全公司亦為系爭契約當事人云云自屬無據。至原告雖另主張其所
      交付之支票亦係由被告全保全公司提示兌領云云，並提出支票影本乙件為證
      ，惟原告所提上開支票並無禁止背書轉讓之記載而本得由執票人任意轉讓流通
      ，則本於票據之無因性，亦難僅憑上開支票係由被告全保全公司提示即得遽
      認其與原告間業存有任何之契約關係，附此敘明。
  (二)原告於本件事故中所受損害金額若干？
      本件原告主張「玩時館鐘錶行」於系爭事件中遭不明人士侵入並失竊各式手錶
      共一百零一支，價值合計一百二十五萬九千三百一十二元，而其於事發之初因
      尚未核對進貨憑證，故於警訊時所陳報之失竊數量並非實際失竊數量等語，業
      據其提出高雄市政府警察局三民第二分局書函、發票、銷貨單、估價單等件附
      卷可稽，並經證人即現場處理警員林志賢及店員王金祥分別到庭證述在卷，是
      原告就其所失既已提出各該進項銷貨等單據，且該事件復無其他證據足認係屬
      虛偽，其主張於該事件遭竊而損失上開金額尚堪可採。至原告於九十二年六月
      二十五日至同月二十八日之警訊時雖分別陳稱本次事故失竊之手錶數量為一百
      一十一支、一百零六支、一百四十五支，惟此既係未經確實核對相關憑證而於
      事發後倉促估算所得之數量，且原告嗣後之清點計算業經其詳為佐證說明，自
      不得僅以其先前未精確清點之陳述即得否認其事後主張者非真，或以此質之竊
      案非真者，併此敘明。
  (三)被告全警聯公司就本件竊案之發生有無過失？
    １、被告全警聯公司所裝設之警報系統於事發時是否正常運作？
        原告固主張本件事發時警報系統故障未響云云，惟系爭事件發生後之同日中
        午警方人員抵達現場時，亦曾就該處所裝設之保全系統進行測試，而其測試
        結果系統均為正常乙節，此經證人林志賢結證在卷，而原告就此復未另行舉
        證以實其說，自難信其主張為真實，故本件事發時，被告全警聯公司所裝
        設之警報系統應屬正常運作而無任何故障之情事堪以認定。
    ２、被告全警聯公司於事發後是否有延誤處理之過失？
        本件被告全警聯公司於事發當日四時二十七分許監控到「玩時館鐘錶行」
        之警報系統異常後，隨即於同日四時三十分、三十二分各以電話通知原告，
        並同時聯絡其所屬人員即訴外人魏永坤趕赴現場，而訴外人魏永坤亦旋於同
        日四時四十分許抵達等情，此有監控系統資料、中華電信南區電信分公司國
        內外長途通話明細清單等件在卷足憑，並經證人魏永坤到庭結證在卷，是被
        告全警聯公司於監控系統異常後既旋以電話確認事因，並即通知所屬在外
        之保全人員趕往現場，姑不論訴外人魏永坤當時是否確在外值勤，以兩造不
        爭執之被告全警聯公司距「玩時館鐘錶行」有七公里之遠，縱不考量當時
        市區車況及號誌情形，僅以其應遵守之市區道路速限五十公里之平均速度計
        算，被告全警聯公司所屬人員亦無可能於原告主張之五分鐘內抵達上開處
        所，今其於確認後通知人員趕往現場，並於十分鐘之內人員即已到達，被告
        全警聯公司之處置自無延誤之情形而原告復未另行舉證證明被告全警聯
        公司究有何延誤處理之具體情事，其主張被告全警聯公司有違誤處理之違
        約云云亦無足採。
  (四)被告全警聯公司未為原告續保產險之行為有無過失？
    １、被告全警聯公司有無於契約期間內為原告投保產險之義務？
        查系爭監控服務同意書第十九條、第二十條、第十七條第三款分別明定「本
        同意書附加產物保險為無過失責任保單，其理賠依產物保險公司之保單約定
        請償。其保險費用由乙方（即被告全警聯公司）負擔」、「本同意書附加
        之產險內容如左：１、甲方所持有之富邦產物保險單，所承保之保險金額，
        以保單實際理賠內容為準」、「本同意書所附加之產物保險，若甲方（即原
        告）於服務契約執行中發生產險理賠事宜，乙方應全程負責協助甲方向產險
        公司辦理出險理賠事宜，直到產險公司撥款，甲方確實收到並確認無誤為止
        ，乙方義務始算完成」等語，則依上開條文內容，被告全警聯公司就該服
        務契約自確負有以自己之費用為原告投保產物保險之義務，而兩造於契約內
        既未另行明文約定應投保之期間，則依該條文中「若甲方於『服務契約執行
        中』發生產險理賠事宜，乙方應全程負責協助甲方向產險公司辦理出險理賠
        」等語解釋，自應認被告全警聯公司於系爭契約有效期間內均有為原告投
        保之義務，被告全警聯公司所辯該投保僅屬附贈之性質而非其契約義務，
        其投保期限僅以一年為計云云自屬無據。是被告全警聯公司於原告之第一
        年之火險、竊盜險期滿後，原有再以自己之費用為原告續保之義務，其違反
        此一義務未為續保，其於本件契約之履行即有過失甚明。
    ２、原告因被告全警聯公司未依約續保產險之行為受有若干損害？
        本件被告全警聯公司未依約為原告續保產險，致原告於系爭事故後無法請
        求保險理賠已如前述，而被告全警聯公司於九十年一月二日曾以原告為被
        保險人向訴外人富邦產物保險股份有限公司投保一千五百萬元之火險及竊盜
        險，並約定理賠基礎採實損實賠，而竊盜險部分每一事故自負額為二千五百
        元乙節，此有商業火災保險單乙件在卷可憑，故原告因被告全警聯公司未
        續保產險之過失所受之損害，應以其依原保險契約所得受償之理賠金額即實
        際失竊金額扣除自負額二千五百元計算，是本件原告所受損害乃為一百二十
        五萬六千八百一十二元（0000000－0000＝0000000）已明。
    綜上所述，被告全保全公司並非系爭契約之當事人，而被告全警聯公司於系
    爭契約之履行乃有未為原告續保產險之過失，並因此致原告受有一百二十五萬六
    千八百一十二元之損害，是原告依據民法第五百四十四條、第二百二十七條之法
    律關係，請求被告全警聯公司給付一百二十五萬六千八百一十二元及其遲延利
    息，依法洵屬有據，其逾此範圍外之請求則無理由，應予駁回。
四、兩造均陳明願供擔保聲請宣告假執行或免為假執行，經核原告勝訴部分於法尚無
    不合，爰分別酌定相當之擔保金額宣告之；至原告敗訴部分，其假執行之聲請已
    失所附，自不應准許。
五、本件為判決基礎之法律關係已臻明確，兩造其餘攻擊防禦方法核與判決結果不生
    影響，毋庸一一論列，併此敘明。
六、據上論結，本件原告之訴為一部有理由，一部無理由，合依民事訴訟法第七十九
    條、第三百九十條第二項、第三百九十二條第二項，判決如主文。
中　　　華　　　民　　　國　　九十三　　年　　　七　　　月　　　八　　　日
                                        民事第五庭
~B審判長法官  黃  宏  欽
~B法      官  何  悅  芳
~B法　　　官　謝  雨  真
正本係照原本作成。
如不服本判決，應於送達後廿日內，向本院提出上訴狀並表明上訴理由，如於本判決
宣示後送達前提起上訴者，應於判決送達後十日內補提上訴理由書（須附繕本）。
中　　　華　　　民　　　國　　九十三　　年　　　七　　　月　　　八　　　日
~B法院書記官　洪  育  祺
